臺灣臺北地方法院刑事判決　　　　　　 100年度簡上字第12號
公　訴　人　臺灣臺北地方法院檢察署檢察官
上　訴　人
即　被　告　吳佩銘
上列上訴人即被告因賭博案件，不服本院九十九年度簡字第四六
二六號，中華民國九十九年十二月十七日第一審簡易判決（聲請
簡易處刑案號：九十九年度偵字第二五三一九號），提起上訴，
本院合議庭判決如下：
    主    文
原判決撤銷。
吳佩銘意圖營利，聚眾賭博，處有期徒刑伍月，如易科罰金，以
新臺幣壹仟元折算壹日。扣案之賭具麻將貳副、骰子陸顆、抽頭
金新臺幣壹仟壹佰伍拾元，均沒收。
    事    實
一、吳佩銘自民國九十九年八月二十五日起承租臺北市○○區○
    ○路四六巷一六號三樓房屋後，竟基於意圖營利之單一犯意
    ，自九十九年九月初某日起至九十九年十一月二日止，提供
    其所承租之上開房屋作為賭博場所及麻將、骰子為賭博工具
    ，聚集不特定人以每底新臺幣（下同）三百元，每台五十元
    之方式在上開房屋內玩賭麻將，再從中以每將抽頭五次，每
    次抽頭金一百元，合計五百元，自摸者需另給付抽頭金一百
    元之方式抽頭牟利。嗣於九十九年十一月二日晚上八時十分
    許，吳佩銘及賭客鄭美珠、陳惠琬、林翠鄉、簡泰平、徐吳
    麗、王邦源、曾寶珠分二桌以上開方式在上址賭博財物時
    ，為警當場查獲，並扣得吳佩銘所有之賭具麻將二副、骰子
    六顆、抽頭金一千一百五十元及賭資六千三百五十元，以及
    賭客鄭美珠所有之賭資三萬二千四百元；陳惠琬所有之賭資
    八千八百元；林翠鄉所有之賭資一萬一千七百五十元；簡泰
    平所有之賭資一萬二千元；徐吳麗所有之賭資一萬八千三
    百元；王邦源所有之賭資八千四百元；曾寶珠所有之賭資九
    千九百五十元，賭資共計十萬七千九百五十元（聲請簡易判
    決處刑書誤載為賭資共計十萬九千三百五十元，賭資均業經
    臺北市政府警察局中山分局依社會秩序為護法規定分別處分
    沒入在案）。
二、案經臺北市政府警察局中山分局報請臺灣臺北地方法院檢察
    署檢察官偵查後聲請簡易判決處刑。
    理  由
一、訊據上訴人即被告吳佩銘矢口否認涉有上開犯行，辯稱：並
    無抽頭，為警查獲時所扣得之現款亦非賭資，自應發還云云
    。然查：被告確有提供其所承租之上開房屋作為賭博場所及
    麻將、骰子為賭博工具，聚集不特定人以每底三百元，每台
    五十元之方式在上開房屋內玩賭麻將，其再從中以每將抽頭
    五次，每次抽頭金一百元，合計五百元，自摸者需另給付抽
    頭金一百元之方式牟利之事實，業據被告於警詢及偵查中坦
    認不諱（偵查卷第九頁至第一二頁、第一一一頁、第一一二
    頁），並經上開時、地為警查獲時，當場為警查獲在上開房
    屋內參與玩賭之賭客即證人鄭美珠、陳惠琬、林翠鄉、簡泰
    平、徐吳麗、王邦源、曾寶珠於警詢時分別證述：伊等於
    上開時、地為警查獲時均有參與玩賭麻將，被告並可從中以
    每將抽頭五次，每次抽頭金一百元，合計五百元，自摸者需
    另給付抽頭金一百元之方式抽頭牟利等語在卷（偵查卷第一
    四頁至第四一頁），且據於上開時、地為警查獲時在場觀看
    玩賭或等候未參與賭博之證人邱秀貞即、李詹春梅、陳建平
    於警詢時證稱：員警於上開時、地前來查獲時，在場玩賭者
    ，係由被告與證人鄭美珠、陳惠琬、林翠鄉、簡泰平、徐吳
    麗、王邦源、曾寶珠八人分二桌玩賭麻將，渠等均僅有在
    旁觀看或等候，並未參與玩賭等語屬實（偵查卷第四三頁、
    第四七頁、第五一頁）。此外，復有臺北市政府警察局中山
    分局臨檢紀錄表、扣押物品目錄表及臨檢現場人員名冊、房
    屋租賃契約書各一份、現場照片五張附卷，以及被告所有之
    賭具麻將二副、骰子六顆、抽頭金一千一百五十元及賭資六
    千三百五十元，證人鄭美珠所有之賭資三萬二千四百元；證
    人陳惠琬所有之賭資八千八百元；證人林翠鄉所有之賭資一
    萬一千七百五十元；證人簡泰平所有之賭資一萬二千元；證
    人徐吳麗所有之賭資一萬八千三百元；證人王邦源所有之
    賭資八千四百元；證人曾寶珠所有之賭資九千九百五十元，
    共計十萬七千九百五十元扣案可資佐證（賭資共計十萬九千
    三百五十元均業經臺北市政府警察局中山分局依社會秩序為
    護法規定分別處分沒入在案）。據此，足徵被告上開所辯均
    係事後卸責之詞，不足採信。其上開犯行，洵堪認定，應予
    依法論處。
二、核被告所為，係犯刑法第二百六十八條前段意圖營利供給賭
    博場所及同條後段意圖營利聚眾賭博罪。被告自九十九年九
    月初某日起至九十九年十一月二日為警查獲時止，多次供給
    賭博場所及聚眾賭博之犯行，顯係基於同一意圖營利之賭博
    犯意下之接續行為，且時間緊接無從分離，為接續犯，應分
    別只論以一意圖營利供給賭博場所罪及一意圖營利聚眾賭博
    罪。其以一行為同時觸犯意圖營利供給賭博場所罪與意圖營
    利聚眾賭博罪，為想像競合犯，依刑法第五十五條之規定，
    應從一情節較重之意圖營利聚眾賭博罪處斷。
三、原審認被告罪證明確，對被告論罪科刑，固非無見。然被告
    於上開時、地為警查獲時，係與賭客即證人鄭美珠、陳惠琬
    、林翠鄉、簡泰平、徐吳麗、王邦源、曾寶珠分二桌以上
    開方式玩賭麻將，並分別經警扣得被告所有之賭資六千三百
    五十元；證人鄭美珠所有之賭資三萬二千四百元；證人陳惠
    琬所有之賭資八千八百元；證人林翠鄉所有之賭資一萬一千
    七百五十元；證人簡泰平所有之賭資一萬二千元；證人徐吳
    麗所有之賭資一萬八千三百元；證人王邦源所有之賭資八
    千四百元；證人曾寶珠所有之賭資九千九百五十元，共計十
    萬七千九百五十元，至證人邱秀珍於為警查獲當時，雖有在
    場，然並未參與玩賭，已如前述。是原審認扣案賭資共計十
    萬九千三百五十元，顯係將證人邱秀珍於上開時、地為警查
    獲時自渠身上所扣得之現款一千四百元，算入賭資內，要有
    違誤。再被告雖於警詢及偵查中坦承意圖營利供給賭博場所
    及聚眾賭博犯行。然嗣於本院審理時則翻異前詞，飾詞狡辯
    ，隨意編指其上開住處常有鄰居至該處吃飯，為警查獲當日
    在場者，亦係前往該處吃飯云云。而被告既自承其所承租之
    上開房屋並非開設餐廳或餐館，而係作為住處之用，則其豈
    有無故提供其上開住處及飲食予鄰居甚至互不相識之人至該
    處用餐之理可言。可見被告犯後全然不知悔改，原審僅量處
    被告有期徒刑三月，並諭知如易科罰金以一千元折算一日之
    刑度，顯有失出之嫌，要有未洽。被告上訴意旨空言否認犯
    行，固無理由。然原判決既有上開違誤不當之處，於法要屬
    無可維持，應由本院予以撤銷改判。
四、爰審酌被告犯罪之目的、動機、手段、賭客人數、提供賭博
    場所聚眾賭博營利，助長人民以僥倖心態獲取財物之風氣，
    危害社會善良風俗，於警詢及偵查中雖坦承意圖營利供給賭
    博場所及聚眾賭博犯行，然嗣於本院審理時則翻異前詞，飾
    詞狡辯，不知悔改之態度等一切情狀，量處如主文所示之刑
    ，並諭知易科罰金之折算標準。又扣案之賭具麻將二副、骰
    子六顆，係被告所有供犯罪所用之物，業據被告於警詢偵查
    中供承在卷，爰依刑法第三十八條第一項第二款之規定宣告
    沒收之。扣案之抽頭金一千一百五十元，則係被告所有因本
    件犯罪抽頭所得之物，亦據被告於警詢及偵查中供認在卷，
    爰依刑法第三十八條第一項第三款規定宣告沒收。至員警於
    上開時、地查獲本案時當場查扣，被告所有之賭資六千三百
    五十元；賭客即證人鄭美珠所有之賭資三萬二千四百元；證
    人陳惠琬所有之賭資八千八百元；證人林翠鄉所有之賭資一
    萬一千七百五十元）；證人簡泰平所有之賭資一萬二千元；
    證人徐吳麗所有之賭資一萬八千三百元；證人王邦源所有
    之賭資八千四百元；證人曾寶珠所有之賭資九千九百五十元
    ，賭資共計十萬七千九百五十元，業經臺北市政府警察局中
    山分局依違反社會秩序維護法規定裁處沒入在案，此有臺北
    市政府警察局中山分局九十九年十一月五日北市警中分刑字
    第０九九三四六五八四００號至00000000000號
    處分書各一份在卷足憑，且非供被告本件意圖營利供給賭博
    場所及聚眾賭博犯行所用或預備之物，亦非因本件犯罪所得
    之物，依法無從宣告沒收，併予敘明。
據上論斷，應依刑事訴訟法第四百五十五條之一第一項、第三項
、第三百六十九條第一項前段、第三百六十四條，刑法第二百六
十八條、第五十五條、第四十一條第一項前段、第三十八條第一
項第二款、第三款，刑法施行法第一條之一，判決如主文。
本案經檢察官郭力菁到庭執行職務。
中    華    民    國   100    年    4     月    8     日
                        臺灣臺北地方法院刑事第十五庭
                            審判長法  官  廖紋妤
                                  法  官  莊書雯
                                  法  官  吳麗英
上正本證明與原本無異。
不得上訴。
                                  書記官  藍儒鈞
中    華    民    國   100    年    4     月    8     日
附錄本件論罪科刑法條全文：
刑法第二百六十八條：
意圖營利，供給賭博場所或聚眾賭博者，處三年以下有期徒刑，
得併科三千元以下罰金。